【裁判字號】    99,訴,574
【裁判日期】    990415
【裁判案由】    毒品危害防制條例等
【裁判全文】
臺灣臺中地方法院刑事判決               99年度訴字第574號
公  訴  人  臺灣臺中地方法院檢察署檢察官
被      告  丁○○
指定辯護人  本院公設辯護人己○○
上列被告因毒品危害防制條例等案件，經檢察官提起公訴（99年
度偵字第847 、3811、3995、4584號、99年度毒偵字第556 號）
，本院判決如下：
    主    文
丁○○犯如附表所示之罪，均累犯，各處如附表所示之刑（含主
刑、從刑）。應執行有期徒刑拾貳年，扣案之海洛因貳包（驗餘
淨重分別為零點參參貳柒公克、貳點伍玖玖伍公克）、甲基安非
他命壹包（驗餘淨重零點陸零捌捌公克）均沒收銷燬之，扣案之
黑色諾基亞行動電話壹支（含0000000000門號卡壹枚）及注射針
筒壹支、管子壹條、塑膠鏟子貳支、玻璃吸食器壹組、螺絲起子
壹支均沒收，未扣案之販賣第二級毒品所得新臺幣陸仟元沒收，
如全部或一部不能沒收時，以其財產抵償之。
    犯罪事實
一、丁○○前因施用毒品案件，經送強制戒治，於民國93年6 月
    4 日停止戒治交付保護管束，嗣於93年7 月5 日保護管束期
    滿執行完畢。其後於5 年內又因施用毒品、竊盜、竊盜、侵
    占等案件，經法院分別判處有期徒刑1 年2 月、1 年4 月、
    1 年1 月、4 月確定，經減刑為有期徒刑7 月、8 月、6 月
    15 日 、2 月，嗣定執行刑有期徒刑1 年9 月確定，於97年
    1 月28日執行完畢。詎仍不知戒除毒癮，竟基於施用第一級
    毒品之犯意，於98年12月30日中午12時30分許，在雲林縣莿
    桐鄉某路旁之車內，以針筒注射身體之方式，施用海洛因1
    次。另基於施用第二級毒品之犯意，於同日稍後，在上開地
    點之車內，以置入玻璃吸食器燒烤吸食煙霧之方式，施用甲
    基安非他命1 次。
二、丁○○明知甲基安非他命屬毒品危害防制條例第2 條第2 項
    第2 款規定之第二級毒品，不得無故持有或販賣，竟基於販
    賣甲基安非他命予泰國籍勞工PHILAWAN NATTHAPHONG（中文
    姓名：甲○，下稱甲○）以營利之各別犯意，分別於：
  (一)98年12月5 日凌晨0 時14分許，由甲○以0000000000號行動
    電話與丁○○所持用之0000000000號行動電話聯絡，電話中
    約定甲○向丁○○購買新臺幣（下同）1000元之甲基安非他
    命，雙方相約在甲○工作地點臺中縣太平市○○路○ 段476
    巷93號工廠附近某橋旁交付。隨即於稍晚約同日凌晨1 時至
    2 時許，由丁○○在上址將甲基安非他命交給甲○，甲○則
    當場交付1000元予丁○○，完成交易。
  (二)98年12月10日晚間11時24分許，由甲○以0000000000號行動
    電話與丁○○所持用之0000000000號行動電話聯絡，電話中
    約定甲○向丁○○購買3000元之甲基安非他命，雙方相約在
    同一地點交付。隨即於稍晚約翌日（11日）凌晨2 時至3 時
    許，由丁○○在上址將甲基安非他命交給甲○，甲○則當場
    交付3000元予丁○○，完成交易。
  (三)98年12月26日上午8 時33分許，由甲○以0000000000號行動
    電話與丁○○所持用之0000000000號行動電話聯絡，電話中
    約定甲○向丁○○購買2000元之甲基安非他命，雙方相約在
    同一地點交付。隨即於稍晚約翌日（27日）凌晨5 時至6 時
    許，由丁○○在上址將甲基安非他命交給甲○，甲○則當場
    交付2000元予丁○○，完成交易。
三、丁○○意圖為自己不法之所有，基於竊盜或加重竊盜之各別
    犯意，分別於：
  (一)98年7 月底某日，利用至臺中縣太平市○○路○ 段友人廖建
    城住處拜訪之機會，徒手竊取廖建城女友戊○○所有之行動
    電話1 支（摩托羅拉廠牌V191型，手機序號：000000000000
    000 ，含0000000000門號卡1 枚），得手後將門號卡丟棄，
    手機則於98年8 月1 日持往臺中市○○路○ 段4 之24號王森
    俊所經營之「雙全通訊行」，以200 元變賣予不知情之王森
    俊，所得款項花用完畢。
  (二)98年10月初某日凌晨3 時至4 時許，在臺中市○○路115 之
    12號庚○○所經營之中古電器行前，徒手竊取庚○○所有之
    液晶電視1 台（價值約7000元）、床頭音響1 組（價值約
    1500元），得手後，持往臺中市建國跳蚤市場，以6000元變
    賣予綽號「阿風」不詳姓名年籍之成年男子，所得款項花用
    完畢。
  (三)先於98年12月10日凌晨5 時48分許之夜間，在臺中縣大肚鄉
    ○○路○ 段13號乙○○所經營並居住其內之「建全模型行」
    ，徒手破壞後門車庫白鐵鐵窗後，以攀爬踰越窗戶之方式侵
    入屋內行竊，再於同日凌晨6 時02分許之夜間，以相同方式
    侵入屋內行竊，接續竊得乙○○所有之車用衛星導航機2 台
    、車用液晶螢幕2 台、車用數位電視1 台、車用導航汽車電
    源2 組、VCD 主機片箱1 台、螢幕專用架1 個、導航機架1
    台、折疊腳踏車3 台、萬寶龍手錶1 支、現金5000元、空氣
    玩具長槍2 支（未扣案無從認定具有殺傷力）、大鐵窗架2
    組、監視器鏡頭1 組等物（價值共約11萬元），得手後，除
    現金5000元及萬寶龍手錶1 支外，其餘均攜往臺中市建國跳
    蚤市場，以6000元變賣予前述「阿風」之人，所得款項花用
    完畢，另將竊得之現金5000元花用完畢，萬寶龍手錶1 支則
    於98年12月10日至同年月30日間之某日，在臺中市○○○○
    道附近，向綽號「阿源」不詳姓名年籍之成年男子換購供其
    於上開犯罪事實欄一所載之時地施用之價值2000元之甲基安
    非他命1 包。
  (四)98年12月24日凌晨2 時至3 時許，在臺中市○○路○ 段150
    之30巷10號對面丙○○所經營之「合發洗車場」，持客觀上
    足以危害人之生命身體安全而屬兇器之螺絲起子1 支，撬開
    毀壞該處鐵門上之鑰匙鎖（該鎖附連於鐵門上而屬鐵門之一
    部分），開啟鐵門進入洗車場內，竊取丙○○所有之零錢
    500 元、汽車美容臘20瓶、皮革油6 瓶、噴蠟36瓶、鍍膜蠟
    12瓶、鋼圈清潔劑2 桶、電動研磨機1 台等物（價值共約2
    萬至3 萬元），得手後，持往臺中市建國跳蚤市場，以3000
    元變賣予前述「阿風」之人，所得款項花用完畢。
四、嗣丁○○於98年12月30日下午5 時10分許，在雲林縣莿桐鄉
    ○○路137 號前為警查獲，並當場在其所駕駛車號XX-6650
    號自用小客車內扣得其本案所施用之海洛因2 包（驗餘淨重
    分別為0.3327公克、2.5995公克）、甲基安非他命1 包（驗
    餘淨重0.6088公克），其所有供本案施用海洛因所用之針筒
    1 支、管子1 條、塑膠鏟子1 支，其所有供本案施用甲基安
    非他命所用之玻璃吸食器1 組、塑膠鏟子1 支，其所有供本
    案3 次販賣甲基安非他命予甲○所用之0000000000號行動電
    話1 支（黑色諾基亞廠牌，含門號卡1 枚），其所有供本案
    行竊「合發洗車場」所用之螺絲起子1 支，及其在「合發洗
    車場」所竊得之汽車美容用品13瓶、1 元硬幣199 枚（均已
    發還丙○○）等物。嗣丁○○於有偵查犯罪權限之公務員發
    覺其前開如犯罪事實欄三編號(二)、(四)竊盜犯罪前，即主動向
    警方供承其前揭2 次竊盜犯行，進而於本院審理中到庭接受
    裁判。
五、案經乙○○訴由臺中縣警察局烏日分局及臺中縣警察局霧峰
    分局、臺中市警察局第三分局報告臺灣臺中地方法院檢察署
    檢察官偵查起訴。
    理    由
一、按被告以外之人於審判外之陳述雖不符刑事訴訟法第159 條
    之1 至之4 等4 條之規定，而經當事人於審判程序同意作為
    證據，法院審酌該言詞陳述或書面陳述作成時之情況，認為
    適當者，亦得為證據；當事人、代理人或辯護人於法院調查
    證據時，知有刑事訴訟法第159 條第1 項不得為證據之情形
    ，而未於言詞辯論終結前聲明異議者，視為有前項之同意，
    同法第159 條之5 定有明文。立法意旨在於傳聞證據未經當
    事人之反對詰問予以核實，原則上先予排除。惟若當事人已
    放棄反對詰問權，於審判程序中表明同意該等傳聞證據可作
    為證據；或於言詞辯論終結前未聲明異議，基於尊重當事人
    對傳聞證據之處分權，及證據資料愈豐富，愈有助於真實發
    見之理念，且強化言詞辯論主義，使訴訟程序得以順暢進行
    ，上開傳聞證據亦均具有證據能力。查下述經本院於審判期
    日調查並引用作為認定被告丁○○犯罪事實之被告以外之人
    於審判外之陳述，依全部卷證資料顯示，其等作成之狀態，
    並無違背個人意思而為陳述，或其他違法取供之情形，且公
    訴人及被告、辯護人於本院準備程序時，均已明確表示對於
    證據能力部分無意見或不爭執（見本院卷第40頁），亦未於
    言詞辯論終結前聲明異議，且本院審酌該等陳述作成當時並
    無不當取供之情形，復為本院事實認定之重要依據，認為以
    之作為本案之證據均屬適當，故應認均具有證據能力，合先
    敘明。
二、被告上開施用海洛因、甲基安非他命之犯罪事實，業據其於
    本院審理時坦承不諱，且被告為警查獲後，經警採尿送驗結
    果，確實呈海洛因代謝物嗎啡陽性反應及安非他命、甲基安
    非他命陽性反應，有中山醫學大學附設醫院檢驗科藥物檢測
    中心出具之尿液檢驗報告、濫用藥物尿液檢驗檢體監管紀錄
    表各1 份在卷可稽（556 號毒偵卷第169 、170 頁）。又被
    告為警查獲後，警員在其駕駛之車內所扣得之透明結晶體1
    包、白色粉末2 包，經送鑑定結果，分別檢出甲基安非他命
    成分（驗餘淨重0.6088公克）、海洛因成分（驗餘淨重分別
    為0.3327公克、2.5995公克），有行政院衛生署草屯療養院
    99年3 月10日草寮鑑字第0990300048號鑑定書附卷可憑（見
    本院卷第50頁），此外復有被告所有供本案施用海洛因及甲
    基安非他命所用之針筒1 支、管子1 條、塑膠鏟子2 支、玻
    璃吸食器1 組扣案可資佐證，足見被告自白與事實相符，其
    施用第一級毒品海洛因及第二級毒品甲基安非他命之犯行堪
    以認定。
三、被告前揭竊取被害人戊○○、庚○○、乙○○、丙○○財物
    之犯罪事實，業據其於本院審理時坦承不諱，核與證人即被
    害人戊○○、庚○○、乙○○、丙○○於警詢時證述渠等財
    物失竊及證人王森俊於警詢時證述其向被告收購手機等情節
    均相符合，並有被害人丙○○領回汽車美容用品13瓶、1 元
    硬幣199 枚所出具之贓物認領保管單1 紙、被告行竊「建全
    模型行」遭監視器錄下之翻拍照片7 張、被告將竊得之戊○○手機變賣予「雙全通訊行」所出具之顧客手機出售單1 紙
    在卷可憑（見847 號偵卷第29、45-48 、60頁），此外復有
    被告所有供本案行竊「合發洗車場」所用之螺絲起子1 支扣
    案可資佐證，足見被告自白與事實相符，其竊取被害人戊○○、庚○○、乙○○、丙○○財物之犯行均堪認定。至被害
    人庚○○於警詢時雖指述其遭竊之液晶螢幕、床頭音響各1
    台係放在店內，惟被告供稱係在店外竊得上開物品，參以被
    告既已承認此部分竊盜犯行，當無刻意否認係在店內竊取之
    必要，且被害人庚○○所失竊之液晶螢幕、床頭音響各1 台
    均為中古電器，其於失竊當時人不在店內等情，亦據被害人
    庚○○於警詢時陳述明確，不能排除他人將上開物品搬出放
    在店外而遭被告竊取之可能，此部分應以被告所供述係在店
    外竊取較為可採。又起訴書雖記載被告係以不詳工具破壞「
    建全模型行」之白鐵鐵窗入內行竊，然被告否認本件行竊有
    攜帶工具，辯稱：那是薄薄的白鐵，用手搖就斷了等語，衡
    以被告承認其係於夜間侵入住宅、毀越鐵窗之安全設備行竊
    「建全模型行」，其本次竊盜行為已構成刑法第321 條第1
    項第1 款、第2 款之加重竊盜罪，倘其另有攜帶屬於兇器之
    工具，亦僅加重事由之增加，與其行為成立加重竊盜罪不生
    影響，被告應無刻意否認之必要，且卷內並無證據足以證明
    被告行竊「建全模型行」時確有攜帶任何工具，起訴書此部
    分認定，即與事實不合，應予更正。另被害人丙○○於警詢
    時固指述除起訴書所載物品外，尚失竊汽車腳踏墊2 組，惟
    被告否認有竊取汽車腳踏墊2 組之情事，且被害人丙○○並
    未提出相關證明，卷內亦無證據足以證明被告確有竊取汽車
    腳踏墊2 組，自無從認定被告亦有竊取汽車腳踏墊2 組之事
    實。再被告以竊得之萬寶龍手錶1 支向前述「阿源」之人換
    購價值2000元之甲基安非他命1 包，因被告於本院審理供稱
    所換購之甲基安非他命有可能就是其於98年12月30日所施用
    之甲基安非他命，而卷內亦無證據足以證明被告上開供述與
    事實不符，基於罪疑有利於被告認定原則，自應認定該包所
    換購之甲基安非他命即為被告本案98年12月30日所施用之甲
    基安非他命，被告因施用而持有該包換購所得甲基安非他命
    ，乃其施用甲基安非他命之當然手段，而無庸再論以另條持
    有甲基安非他命罪，以上均併予敘明。
四、訊據被告固承認有於上開時地，3 次交付甲基安非他命予甲○，並各向甲○收取1000元、3000元、2000元之事實，惟矢
    口否認有何販賣甲基安非他命犯行，辯稱：因為我自己有施
    用毒品，每天都要向「阿源」拿毒品，就順便幫甲○向「阿
    源」拿毒品，沒有從中獲得任何利益云云。經查，被告上開
    3 次販賣第二級毒品甲基安非他命予甲○之犯罪事實，業據
    證人甲○於本院審理時證述在卷，甲○並明確證述：被告跟
    我說有算我便宜一點等語（見本院卷第74頁反面），倘依被
    告所辯，其僅單純幫甲○向「阿源」代購毒品，當不能決定
    販賣之價格，可見被告本身即為販毒者，始能自行決定販賣
    之價格，而算甲○便宜一點。又被告上開3 次販賣甲基安非
    他命予甲○，事前均先以0000000000號行動電話與甲○所持
    用之0000000000號行動電話聯絡：(一)第1 次係由甲○於98年
    12月5 日凌晨0 時14分許撥給被告，通話內容為「甲○：你
    在哪邊」、「被告：臺中市」、「甲○：我想要那個的」、
    「被告：你們橋那邊有沒有在臨檢？你要多少」、「甲○：
    1000就好了，如果你來，到工廠前面，因為我還沒下班」、
    「被告：喔，好啊」、「甲○：你知道我工廠吧」、「被告
    ：我就開進去裡面那邊啊」、「甲○：你到了打給我啦」，
    繼於同日凌晨0 時36分許，由甲○撥給被告問「來了嗎」、
    「被告：在路上了啦」、「甲○：我剛下班啊」、「被告：
    你不多拿1 個喔」、「甲○：現在還沒有錢，等領錢啊」、
    「被告：好啦」，隨後於同日凌晨1 時03分許，由被告撥給
    甲○，甲○稱「在你後面」、「被告：沒關係我回轉」；(二)
    第2 次係由甲○於98年12月10日晚間11時24分許撥給被告，
    通話內容為「甲○：要來這邊嗎」、「被告：我現在才要回
    去，差不多1 個小時，我再打給你，你要多少」、「甲○：
    3000吧」、「被告：好、好」，繼於翌日（11日）凌晨2 時
    22分許，被告撥給甲○問「你下班了嗎」、「甲○：下班了
    啊」、「被告：你那邊可以去嗎」、「甲○：工廠不能進去
    了」、「被告：是喔，好，我在橋這邊了」、「甲○：喔」
    ；(三)第3 次係由被告於98年12月26日上午8 時33分許撥給甲○，通話內容為「甲○：你有在太平嗎」、「被告：晚一點
    好不好？」、「甲○：好，2000啦」、「被告：好」，繼於
    翌日（27日）凌晨4 時14分許，由甲○撥給被告問「在哪裡
    」、「被告：我要到臺中了，剛睡著了，要過去找你嗎」、
    「甲○：好，快到打電話給我」、「被告：一樣去橋那邊嗎
    」、「甲○：對」、「被告：好」，隨後於27日凌晨5 時07
    分許，由被告撥給甲○稱「我到了」、「甲○：好，再等我
    一下，2 分鐘」、「被告：好」，以上有通訊監察譯文表附
    卷可參（見556 號毒偵卷第53、65、66、78、79頁）。觀諸
    被告於電話中全然未提及向「阿源」拿甲基安非他命之事，
    且該3 次於甲○表明欲購買之數量後，被告均逕予回答好，
    而未打電話詢問其所指「阿源」之人手邊是否有足夠數量，
    其於98年12月5 日交易時甚至主動詢問甲○「你不多拿1個
    喔」，且該次甲○係於凌晨0 時14分許打電話給被告表示要
    購買1000元之甲基安非他命，被告於同日凌晨0 時36分許電
    話聯絡時即表示「在路上了」，距離甲○打電話購毒之時間
    前後僅相隔約20分鐘，若依被告所辯，其係於接到甲○電話
    後，再幫甲○去向「阿源」拿毒品，時間上顯然不可能如此
    迅速。況毒品量微價高，取得不易，苟非意圖販賣營利，一
    般人焉有可能甘冒重度刑責而提供毒品予他人。本件被告自
    承其與甲○、「阿源」均無特殊交情（見本院卷第82頁），
    豈有甘冒遭受重刑之風險，而一再代甲○向「阿源」購買毒
    品，並特意開車到甲○工作地點附近將毒品交付予甲○，平
    白耗費油錢、時間之理，被告主觀上係基於營利之販賣意圖
    而為毒品之交付行為，至為明確。綜上所述，被告所辯不足
    採信，其上開3 次販賣第二級毒品甲基安非他命犯行，事證
    明確，堪以認定。
五、論罪科刑
  (一)按施用第一、二級毒品為犯罪行為，毒品危害防制條例第10
    條定有處罰明文。故施用第一、二級毒品者，依前揭規定本
    應科以刑罰。惟基於刑事政策，對合於一定條件之施用者，
    則依同條例第20條、第23條之規定，施以觀察、勒戒及強制
    戒治之保安處分。毒品危害防制條例於92年7 月9 日修正公
    布，自93年1 月9 日施行，其中第20條、第23條將施用毒品
    之刑事處遇程序，區分為「初犯」及「5 年內再犯」、「5
    年後再犯」。依其立法理由之說明：「初犯」，經觀察、勒
    戒或強制戒治後，應為不起訴處分或不付審理之裁定；經觀
    察、勒戒或強制戒治執行完畢釋放後，「5 年內再犯」者，
    因其再犯率甚高，原實施之觀察、勒戒及強制戒治既已無法
    收其實效，爰依法追訴或裁定交付審理。至於經觀察、勒戒
    或強制戒治執行完畢釋放後，「5 年後再犯」者，前所實施
    之觀察、勒戒或強制戒治已足以遮斷其施用毒品之毒癮，為
    期自新及協助其斷除毒癮，仍適用「初犯」規定，先經觀察
    、勒戒或強制戒治之程序。從而依修正後之規定，僅限於「
    初犯」及「5 年後再犯」2 種情形，始應先經觀察、勒戒或
    強制戒治程序。倘被告於5年內已再犯，經依法追訴處罰，
    縱其第3 次（或第3 次以上）再度施用毒品之時間，在初犯
    經觀察、勒戒或強制戒治執行完畢釋放5 年以後，已不合於
    「5 年後再犯」之規定，且因已於「5 年內再犯」，顯見其
    再犯率甚高，原實施觀察、勒戒或強制戒治，已無法收其實
    效，即應依該條例第10條處罰（最高法院95年度第7 次刑事
    庭會議決議參照）。本件被告前因施用毒品案件，經送強制
    戒治，於93年6 月4 日停止戒治交付保護管束，嗣於93 年7
    月5 日保護管束期滿執行完畢。其後於5 年內又因施用毒品
    案件，經法院判處有期徒刑1 年2 月確定，經減刑為有期徒
    刑7 月，有卷附臺灣高等法院被告前案紀錄表可考，被告既
    於5 年內已再犯，經依法追訴處罰，縱其本案施用毒品之時
    間，係在初犯經強制戒治執行完畢釋放5 年以後，參諸前揭
    說明，仍應依毒品危害防制條例第10條規定處罰。
  (二)核被告上開犯罪事實欄一犯行所為，係犯毒品危害防制條例
    第10條第1 項之施用第一級毒品罪與同條第2 項之施用第二
    級毒品罪；上開犯罪事實欄二犯行所為，均係犯毒品危害防
    制條例第4 條第2 項之販賣第二級毒品罪；上開犯罪事實欄
    三編號(一)、(二)犯行所為，均係犯刑法第320 條第1 項之竊盜
    罪，編號(三)犯行所為，係犯刑法第321 條第1 項第1 款、第
    2 款之毀越安全設備（鐵窗）、於夜間侵入住宅竊盜罪，編
    號(四)犯行所為，則係犯刑法第321 條第1 項第2 款、第3款
    之攜帶兇器、毀壞門扇竊盜罪。被告因施用而持有海洛因、
    甲基安非他命，乃其施用海洛因、甲基安非他命之當然手段
    ，其因販賣而持有甲基安非他命之低度行為，亦應為販賣之
    高度行為所吸收，均不另論罪。公訴人認被告上開犯罪事實
    欄三編號(三)犯行係犯刑法第321 條第1 項第1 款、第2 款、
    第3 款之加重竊盜罪，容有未洽，然此僅為加重事由多寡之
    不同，尚不生變更起訴法條之問題。被告如犯罪事實欄三編
    號(三)所載先後2 次進入「建全模型行」行竊之行為，係於密
    切接近之時間，在同一地點實施，侵害同一法益，各行為之
    獨立性極為薄弱，依一般社會健全觀念，在時間差距上，難
    以強行分開，在刑法評價上，以視為數個舉動之接續施行，
    合為包括之一行為予以評價，較為合理，為接續犯，應僅論
    以一罪。
  (三)被告上開1 次施用第一級毒品、1 次施用第二級毒品、3 次
    販賣第二級毒品甲基安非他命、2 次普通竊盜、1 次毀越安
    全設備於夜間侵入住宅竊盜、1 次攜帶兇器毀壞門扇竊盜等
    犯行，犯意各別，行為互殊，應予分論併罰。
  (四)被告前因施用毒品、竊盜、竊盜、侵占等案件，經法院分別
    判處有期徒刑1 年2 月、1 年4 月、1 年1 月、4 月確定，
    經減刑為有期徒刑7 月、8 月、6 月15日、2 月，嗣定執行
    刑有期徒刑1 年9 月確定，於97年1 月28日執行完畢，有上
    述前案紀錄表可佐，其於有期徒刑執行完畢後5 年內故意再
    犯本件有期徒刑以上之數罪，均為累犯，依法應就販賣第二
    級毒品罪法定刑無期徒刑以外之部分，各加重其刑。
  (五)依被告於98年12月31日及99年2 月4 日警詢筆錄之記載（見
    第3 分局3545號警卷第2 、15頁），被告上開竊取被害人庚○○、丙○○財物之犯行，均係於有偵查犯罪權限之公務員
    發覺前，即主動向警員自首，進而於本院審理中到庭接受裁
    判，爰依刑法第62條前段規定，就其所犯如犯罪事實欄三編
    號(二)、(四)犯行，各減輕其刑，並先加後減之。
  (六)毒品危害防制條例第17條第1 項規定，犯同條例第4 條第2
    項之罪，供出毒品來源，因而查獲其他正犯或共犯者，減輕
    或免除其刑。本件被告雖於查獲後，供述其毒品來源為「阿
    源」，惟經本院向臺中市警察局第3 分局查詢本案毒品上手
    偵辦結果，是否因被告供述而查獲「阿源」，經該分局回覆
    以：「有關被告丁○○所供述之毒品上手聯絡電話，經臺灣
    臺中地方法院檢察署讓股檢察官指揮本分局偵辦，本分局聲
    請通訊監察發現被告所提供之電話與其他司法單位碰線，致
    未能查獲其他共犯或正犯」，有該分局偵查佐彭志忠製作之
    職務報告在卷可參（見本院卷第64頁）。本件既未破獲「阿
    源」之販毒事證，被告即無從依毒品危害防制條例第17條第
    1 項規定減輕或免除其刑。另被告於本院審理中否認其有販
    賣第二級毒品甲基安非他命之犯行，而未自白，自不得依同
    條例第17條第2 項規定減輕其刑，附此敘明。
  (七)爰審酌被告前因施用毒品案件，業經強制戒治及法院判刑確
    定並已執行完畢，有上述前案紀錄表可考，猶再施用毒品，
    顯見其毒癮甚深，又為圖私利販賣毒品，戕害他人健康，違
    反國家禁令，助長社會上施用毒品之不良風氣，對社會治安
    所生之危害非輕，惟其本案販賣之對象僅1 人，數量、所得
    非多，其年輕身體健全，不思以正當工作賺取生活所需，一
    再以行竊方式牟取他人財物，所竊得之財物除部分經查獲發
    還被害人丙○○外，其餘均已變賣致無從發還被害人，亦未
    賠償被害人損失，事後承認施用毒品、竊盜事實，然否認有
    販賣毒品之犯行等一切情狀，分別量處如附表編號1.至8.所
    示之刑，並定其應執行刑如主文所示。
  (八)按毒品危害防制條例第19條第1 項規定，犯販賣毒品罪者，
    其犯罪所得之財物均沒收之，如全部或一部不能沒收時，追
    徵其價額或以其財產抵償之。係採義務沒收主義。故販賣毒
    品所得之對價，不問其中成本若干，利潤多少，均應全部諭
    知沒收，貫徹政府查禁煙毒之決心，以符立法本旨（最高法
    院91年度台上字第2419號判決要旨參照）。據此，本案被告
    販毒所得合計6000元，雖均未扣案，仍應依毒品危害防制條
    例第19條第1 項規定宣告沒收，如全部或一部不能沒收時，
    以其財產抵償之。又扣案之0000000000號行動電話1 支（黑
    色諾基亞廠牌，手機序號：000000000000000 ，含門號卡1
    枚），依被告於本院審理時所述，該手機及門號卡均為其所
    有，且依被告供述、證人甲○之證詞及卷內通訊監察譯文所
    示，足認該行動電話係供被告本案3 次販毒予甲○聯絡所用
    之物，應依毒品危害防制條例第19條第1 項規定，於該3 次
    犯行主文項下諭知沒收。扣案之海洛因2 包（驗餘淨重分別
    為0.3327公克、2.5995公克）、甲基安非他命1 包（驗餘淨
    重0.6088公克），屬本案查獲、供被告施用剩餘之毒品，應
    依毒品危害防制條例第18條第1 項前段規定宣告沒收銷燬之
    。扣案之注射針筒1 支（指被告於本院99年4 月1 日審理時
    當庭從扣案針筒13支中辨認並貼標籤寫上其姓名及日期者）
    、管子1 條、塑膠鏟子1 支（指扣案塑膠鏟子3 支其中長度
    最短者），為被告所有供本案施用海洛因所用之物，另扣案
    塑膠鏟子1 支（指扣案塑膠鏟子3 支其中長度最長者）、玻
    璃吸食器1 組，為被告所有供本案施用甲基安非他命所用之
    物，業據其供明在卷，爰均依刑法第38條第1 項第2 款規定
    宣告沒收。扣案之螺絲起子1 支，為被告所有供本案行竊「
    合發洗車場」所用之物，亦據其供明在卷，爰依刑法第38條
    第1 項第2 款規定諭知沒收。至於另扣案之針筒12支、塑膠
    鏟子1 支、注射用水5 瓶、分裝袋1 包、海洛因殘渣袋6 個
    、除上開經本院宣告沒收之螺絲起子1 支以外之其餘工具1
    批、手機8 支（含門號卡4 枚）等物，被告供稱與其本案犯
    罪均無涉，卷內亦無證據證明該等物品與被告本案犯罪事實
    有關，爰不予諭知沒收。
據上論斷，應依刑事訴訟法第299 條第1 項前段，毒品危害防制
條例第4 條第2 項、第10條第1 項、第2 項、第18條第1 項前段
、第19條第1 項，刑法第11條、第320 條第1 項、第321 條第1
項第1 款、第2 款、第321條第1 項第2 款、第3 款、第47條第1
項、第62條前段、第51條第5 款、第38條第1 項第2 款，刑法施
行法第1條之1第1項、第2項前段，判決如主文。
中    華    民    國    99    年     4    月    15    日
                  刑事第十一庭   審判長法  官  李雅俐
                                       法  官  蔡美華
                                       法  官  羅智文
以上正本證明與原本無異。
如不服本判決應於收受判決後10日內向本院提出上訴書狀，並應
敘述具體理由；其未敘述上訴理由者，應於上訴期間屆滿後20日
內向本院補提理由書（均須按他造當事人之人數附繕本）「切勿
逕送上級法院」。
                                       書記官  鄭淑英
中    華    民    國    99    年     4    月    15    日
附表
1.犯罪事實：如犯罪事實欄一所示部分。
  主文：丁○○施用第一級毒品，累犯，處有期徒刑壹年，扣案
        之海洛因貳包（驗餘淨重分別為零點參參貳柒公克、貳
        點伍玖玖伍公克）均沒收銷燬之，扣案之針筒壹支、管
        子壹條、塑膠鏟子壹支均沒收；又施用第二級毒品，累
        犯，處有期徒刑柒月，扣案之甲基安非他命壹包（驗餘
        淨重零點陸零捌捌公克）沒收銷燬之，扣案之玻璃吸食
        器壹組、塑膠鏟子壹支均沒收。
2.犯罪事實：如犯罪事實欄二之(一)所示部分。
  主文：丁○○販賣第二級毒品，累犯，處有期徒刑捌年陸月。
        扣案之黑色諾基亞廠牌行動電話壹支（含0000000000門
        號卡壹枚）沒收，未扣案之販賣第二級毒品所得新臺幣
        壹仟元沒收，如全部或一部不能沒收時，以其財產抵償
        之。
3.犯罪事實：如犯罪事實欄二之(二)所示部分。
  主文：丁○○販賣第二級毒品，累犯，處有期徒刑捌年陸月。
        扣案之黑色諾基亞廠牌行動電話壹支（含0000000000門
        號卡壹枚）沒收，未扣案之販賣第二級毒品所得新臺幣
        參仟元沒收，如全部或一部不能沒收時，以其財產抵償
        之。
4.犯罪事實：如犯罪事實欄二之(三)所示部分。
  主文：丁○○販賣第二級毒品，累犯，處有期徒刑捌年陸月。
        扣案之黑色諾基亞廠牌行動電話壹支（含0000000000門
        號卡壹枚）沒收，未扣案之販賣第二級毒品所得新臺幣
        貳仟元沒收，如全部或一部不能沒收時，以其財產抵償
        之。
5.犯罪事實：如犯罪事實欄三之(一)所示部分。
  主文：丁○○竊盜，累犯，處有期徒刑伍月。
6.犯罪事實：如犯罪事實欄三之(二)所示部分。
  主文：丁○○竊盜，累犯，處有期徒刑肆月。
7.犯罪事實：如犯罪事實欄三之(三)所示部分。
  主文：丁○○毀越安全設備、於夜間侵入住宅竊盜，累犯，處
        有期徒刑壹年貳月。
8.犯罪事實：如犯罪事實欄三之(四)所示部分。
  主文：丁○○攜帶兇器、毀壞門扇竊盜，累犯，處有期徒刑拾
        月，扣案之螺絲起子壹支沒收。
附錄論罪科刑法條
毒品危害防制條例第4條第2項
製造、運輸、販賣第二級毒品者，處無期徒刑或 7 年以上有期
徒刑，得併科新臺幣 1 千萬元以下罰金。
毒品危害防制條例第10條
施用第一級毒品者，處6月以上5年以下有期徒刑。
施用第二級毒品者，處3年以下有期徒刑。
刑法第320條第1項
意圖為自己或第三人不法之所有，而竊取他人之動產者，為竊盜
罪，處5 年以下有期徒刑、拘役或5 百元以下罰金。
刑法第321條第1項
犯竊盜罪而有左列情形之一者，處6月以上5 年以下有期徒刑：
一、於夜間侵入住宅或有人居住之建築物、船艦，或隱匿其內而
    犯之者。
二、毀越門扇、牆垣或其他安全設備而犯之者。
三、攜帶兇器而犯之者。
四、結夥三人以上而犯之者。
五、乘火災、水災或其他災害之際而犯之者。
六、在車站、埠頭而犯之者。

司法院資訊處製作；財團法人民間司法改革基金會備份。
